---
title: "Informações sobre os dados de Eye-Tracking"
author: "Vinicius Teixeira"
date: "11/07/2021"
output:
  github_document: default
  html_document: default
  pdf_document: default
knit: (
  function(inputFile, encoding) {
    rmarkdown::render( 
      input       = inputFile, 
      encoding    = encoding,
      output_file = here::here("output", "informacoes-dados-eye-tracking")) })
---

```{r setup, include=FALSE}
library("here")
knitr::opts_chunk$set(echo = TRUE)
```

*Última atualização: `r format(Sys.Date(), "%d/%m/%Y")`*

## Obtenção

Os dados foram obtidos utilizando o(s) eye-tracker(s) xxxxx em conjunto com a coleta de dados de fMRI. Foi indicado aos participantes para que observassem o centro de uma cruz e deixassem o pensamento fluir livremente. O registro foi realizado utilizando o software *Arrington Research ViewPoint Eye-Tracking*.

|   Tipo    | Tempo total de captura | Taxa de amostragem |      Suavização      |
|:---------:|:----------------------:|:------------------:|:--------------------:|
| Monocular |     6 - 7 minutos      |       60 Hz        | Dados não suavizados |

## Formato

O registro foi realizado em **arquivos de texto simples (`.txt`)**, de forma **retangular** (linha coluna), utilizando `tab` como espaçador.

-   Cada arquivo corresponde a um participante.
-   Cada linha corresponde a uma observação.
-   Cada coluna a uma variável de interesse.

**Entretanto o arquivo bruto não é retangular**, cada início de linha é identificado com um código que se refere ao tipo de dado registrado. Estes códigos são detalhados no [manual do ViewPoint](https://drive.google.com/uc?id=1xldexfhVFQcIbdabKfb37GRuG9qezUWh) \> Data Collection \> 9.3 Data File Format.

### Nomenclatura

Os arquivos estão identificados como: `[ano-mês-dia]_[hora-minuto-segundo]RS[XXXX][T]`

Onde:

-   **XXXX:** 4 números referente a identificação do participante
-   **T:** Número de tentativas

### Exemplo de arquivo bruto

```{r}
#Nome ou link do arquivo bruto
arquivo = here("data", "project_data_source", "selections", "2021-05-01", "Prelim", "2018-2-28_16-7-24RS21501.txt")

#Carrega o arquivo
raw_data <- readLines(arquivo)

# Imprime as primeiras 35 linhas 
cat(raw_data[1:35], sep = "\n")
```

### Tipos de registros

O tipo de registro é indicado por um número inteiro ao início de cada linha. Existem 7 tipos de registro:

| Nº Inteiro |                             Significado                             |
|:----------:|:-------------------------------------------------------------------:|
|     10     |                 Dado coletado, separado por colunas                 |
|     2      | Caractere marcador ASCII indicando o acontecimento de algum evento  |
|     12     |                 Texto ASCII indicando algum evento.                 |
|     3      |  Informações sobre o arquivo, como data, dia, modo de coleta, etc.  |
|     5      |  Informações de cabeçalho, indicando os nomes inteiros das colunas  |
|     6      | Informações de cabeçalho, indicando os nomes abreviados das colunas |
|     14     |                   Informações sobre head tracker.                   |

Outros tipos de registros podem ser inseridos, como é o caso do tipo nº 7, indicativo da taxa de quadros ao início de cada captura no exemplo acima.

## Criação de um data frame

Para a criação do data frame somente com os dados retangulares coletados é necessário remover as demais linhas que não correspondem ao *tipo 10* (dado) e *tipo 5* (cabeçalhos).

> Será necessário utilizar a biblioteca do tidyverse

```{r message=FALSE, warning=FALSE}
library(tidyverse)

# Função para carregar o arquivo de dados em data frame
cria_df_eyetracking <- function(nome_arquivo) {
  # Carregar aquivo bruto
  raw_data <- readLines(nome_arquivo)
  # Selecionar linhas que não correspondem ao tipo 10 e ao tipo 5
  a <- grep("(^3\t)|(^6\t)|(^7\t)|(^2\t)|(^16\t)|(^12\t)|(^14\t)", raw_data)
  # Apagar linhas do arquivo bruto
  cleaned_raw_data <- raw_data[-a]
  
  # Criar data frame
  raw_df <- read_tsv(cleaned_raw_data)
  df <- raw_df[,-1]  
  
  return(df) 
}

df_1 <- cria_df_eyetracking(arquivo)
print(df_1)
```

## Variáveis de eye-tracking

### `TotalTime`

-   Tipo: `float`

Corresponde ao valor total de tempo decorrido **em segundos**. A contagem começa a partir do momento em que a captura é iniciada, dai em diante o tempo é somado cumulativamente a cada nova entrada.

### `DeltaTime`

-   Tipo: `float`

Diferença de tempo em relação a última entrada **em milessegundos** -\> $\text{dt} = t_n - t_{n-1}$

### `X_Gaze`

-   Tipo: `float`

Direção do olhar normalizada em relação ao eixo x.

### `Y_Gaze`

-   Tipo: `float`

Direção do olhar normalizada em relação ao eixo y.

> Os valores X e Y de gaze correspondem a coordenadas referentes a direção. Por exemplo, (0.0, 0.0) representa a posição do olhar **no canto superior esquerdo**

### `Region`

-   Tipo: `list`

Qual região (ou regiões) de interesse o olhar do participante está apontando.

### `PupilWidth`

-   Tipo: `float`

Largura da pupila normalizada em relação a largura da janela de captura.

### `PupilAspect`

-   Tipo: `float`

Valor adimensional referente ao aspect ratio pupilar. É portanto um valor adimensional, no qual 1 representa que a pupila corresponde a um círculo perfeito.

> Através do PupilAspect é possível determinar a ocorrência de piscadas. Conforme as pálpebras se fecham e ocludem a pupila, a altura e a largura da pupila identificadas pelo eye-tracker modificam-se alterando suas respectivas proporções.

### `Quality`

-   Tipo: `integer`

Representa a qualidade da entrada em valores de 0 a 5:

| Código |                                                                       Descrição                                                                       |
|:------:|:-----------------------------------------------------------------------------------------------------------------------------------------------------:|
|   0    |                                O usuário selecionou o modo glint-pupil vector e ambos foram reconhecidos com sucesso.                                 |
|   1    |                                   O usuário selecionou somente o modo pupil e a pupila foi reconhecida com sucesso                                    |
|   2    | O usuário selecionou o modo glint-pupil vector e o glint não foi reconhecido com sucesso, utilizando somente o método pupilar para captura da entrada |
|   3    |                                      Independente do modo escolhido, a pupila excedeu os critérios estabelecidos                                      |
|   4    |                                  Independente do modo escolhido, a pupila não pode ser ajustada ao formato elíptico                                   |
|   5    |                                       Independente do modo escolhido, o limiar para escaneamento pupilar falhou                                       |

### `Fixation`

-   Tipo: `float`

Duração da fixação do olhar **em segundos.**

### `Count`

-   Tipo: `integer`

Contador do número de entradas, a cada nova entrada soma-se 1 ao valor anterior.

## Mitigação de entradas inválidas

Há entradas que, por motivos desconhecidos, apresentam inconsistências não ignoráveis.

### `TotalTime = 0` após primeira observação

`TotalTime` corresponde ao total de tempo passado desde a primeira observação. Portanto, entradas que apresentam `TotalTime` zerado, com exceção da primeira observação `(Count = 0`), devem ser consideradas entradas inválidas e devem ser removidas do data frame.

```{r}
# Remover TotalTime e DeltaTime zerados
remove_zerados <- function(x) {
  df_zerado = filter(x, TotalTime != 0 | Count == 0)
  return(df_zerado)
}

df_1_cleaned <- remove_zerados(df_1)
print(df_1)
```
